臺灣高等法院刑事裁定
110年度抗字第1262號
抗  告  人  林書弘



上列抗告人即受刑人因聲請定其應執行刑案件，不服臺灣新北地
方法院中華民國110年6月30日裁定（110年度聲字第1647號），
提起抗告，本院裁定如下：
    主  文
抗告駁回。
    理  由
一、原裁定略以：抗告人即受刑人林書弘（下稱抗告人）因違反
    毒品危害防制條例等案件，經本院、臺灣新北地方法院先後
    判處如附表所示之刑確定等情，有各該判決、本院被告前案
    紀錄表在卷可稽，堪先認定。又抗告人所犯如附表編號2 所
    示之罪刑，依法不得易科罰金，其餘所處之罪刑，則依法得
    易科罰金，有刑法第50條第1 項但書第1 款之情形，須經抗
    告人之請求，始得依刑法第51條規定定其應執行刑。茲抗告
    人業已請求檢察官就如附表所示之罪刑，向臺灣新北地方法
    院提出定其應執行刑之聲請，有民國110年3月4日定刑聲請
    切結書在卷足佐，是檢察官以臺灣新北地方法院為各該案犯
    罪事實最後判決之法院，聲請定其應執行之刑，臺灣新北地
    方法院審核認其聲請為正當，應予准許。爰審酌抗告人所犯
    各該犯罪行為（妨害公務罪、非法寄藏可發射子彈具殺傷力
    之改造槍枝罪、施用第二級毒品罪）之不法及罪責程度、對
    其施以矯正之必要性與適當性、各罪刑最重之刑以上，合 
    計之總刑期以下，就附表所示各罪刑定其應執行有期徒刑2
    年7月等語。
二、抗告意旨略以：法院定執行刑應考量受刑人不法行為內涵及
    處罰刑度、並考量人之生命有限，以符合罪刑相當原則，在
    多數犯罪定刑下，應有責任遞減原則之適用，原裁定僅小幅
    減少刑度，量刑實屬過苛，且與法律倫理、法律感情有違，
    懇請重新酌量裁定，並參酌臺灣臺中地方法院98年度易字第
    2067號、臺灣基隆地方法院96年度易字第538號、最高法院9
    8年度台上字第6192號等判決定執行刑結果，給予抗告人從
    輕之裁定等語。
三、按裁判確定前犯數罪者，併合處罰之；數罪併罰，分別宣告
    其罪之刑，其宣告多數有期徒刑者，於各刑中之最長期以上
    ，各刑合併之刑期以下，定其刑期，但不得逾30年，刑法第
    50條第1項前段、第51條第5款訂有明文。行為人所犯數罪各
    屬不同之犯罪類型者，於併合處罰時，其責任非難重複之程
    度甚低，當可酌定較高之應執行刑。
四、經查：抗告人所犯如附表所示之4罪，業經本院、臺灣新北
    地方法院先後判處如附表所示之刑，均經判決確定在案，且
    各罪犯罪時間均在編號1所示判決確定之前，又抗告人所犯 
     如附表編號2 所示之罪刑，依法不得易科罰金，其餘所處
    之罪刑，則依法得易科罰金，有各該判決書及本院被告前案
    紀錄表附卷可稽。原裁定就抗告人所犯如附表所示之罪所處
    之刑，定其應執行刑為有期徒刑2年7月，已審酌各罪之犯罪
    類型、行為次數等整體評價，且係在上開罪刑中之最長期以
    上，及附表所示各罪所處之刑合併之刑期以下，經核並未逾
    越刑法第51條第5款所定量刑裁量之外部性界限，又適用「
    限制加重原則」之量刑原理，對抗告人給予適度之刑罰折扣
    ，符合法律授與裁量權之目的，與所適用法規目的之內部性
    界限無違，亦無違罪刑相當原則。再者，法官就個案審理後
    所判處之罪刑，或就被告所犯數罪依法所定之應執行刑長短
    ，均係法官依各個案件之犯罪種類、個案刑期、被告犯罪情
    節、犯罪後態度、罪責輕重、犯罪所生危險或損害等刑法第
    57條所列各款情形，綜合審酌而為判斷。因此，自難遽執他
    案之量刑及定應執行刑之裁判情形，作為本案量刑及定應執
    行刑裁判之基準。從而，抗告人徒執前詞，指摘原裁定不當
    ，為無理由，應予駁回。 
五、據上論斷，應依刑事訴訟法第412條，裁定如主文。
中　　華　　民　　國　　110 　年　　8 　　月　　26　　日
                  刑事第十二庭  審判長法  官  陳如玲
　　　　　　　　　                    法  官  蔡如惠
　　　　　　　　　                    法  官  廖建瑜
以上正本證明與原本無異。
如不服本裁定，應於收受送達後五日內向本院提出再抗告狀。
                                      書記官　邵佩均　
中　　華　　民　　國　　110 　年　　8 　　月　　26　　日